臺灣高雄地方法院刑事判決　　　　　　　　　　　　　九十一年度交簡上字第七號
　　上　訴　人　甲○○
　　即　被　告
右上訴人即被告因公共危險等案件，不服本院九十年度鳳交簡字第一一三九號，中華
民國九十年十一月一日第一審簡易判決（聲請簡易判決處刑案號：九十年度偵字第一
八一九九號），提起上訴，本院管轄第二審之合議庭判決如左：
    主    文
上訴駁回。
    事  實
一、甲○○於民國九十年九月十八日二十二時許，在高雄縣鳳山市南成一巷之友人家
    內服用酒類玉泉清酒，甲○○個人約飲用四杯，於服用酒類後已達於反應較慢、
    感覺減低、思考與各性行為均改變，並影響駕駛，已不能安全駕駛動力交通工具
    之情況下，仍於翌日即十九日二時許，因友人乙○○表示機車遭竊，故騎乘車號
    ＷＢＨ─七二八號輕型機車，附載友人乙○○至派出所報案，因騎乘至高雄縣警
    察局鳳山分局五甲派出所門前即五甲二路與南正路口時，為警發覺甲○○所騎乘
    之機車車行不穩，且甲○○下車後表示因機車失竊要報案，惟因滿身酒味，員警
    即進行吐氣中酒精濃度之測試，當場得甲○○吐氣中之酒精濃度為每公升零點六
    毫克，始知前情。
二、案經高雄縣警察局鳳山分局報請台灣高雄地方法院檢察署檢察官偵查起訴。
    理  由
一、訊據被告即上訴人甲○○固坦承於前揭時、地服用酒類後騎乘機車附載友人乙○
    ○至五甲派出所就機車失竊備案，並經警測試吐氣中之酒精濃度達每公升零點六
    毫克等情不諱，惟矢口否認有何服用酒類不能安全駕駛動力交通工具之情形，辯
    稱︰伊於服用酒類後騎乘機車時，伊之意識很清楚，並均有遵守交通規則，並沒
    有醉云云。
二、經查：
  （一）前揭事實，業據證人及被告所負載之友人乙○○到庭證述︰伊與被告參加友
        人喜宴，二人均有飲酒等語明確，另被告於服用酒類後騎乘機車為警查獲時
        ，身上有很重之酒味，並有腳步不穩及講話不清楚等酒醉狀態亦據證人即處
        理員警林荒仙在庭證述甚明，復有刑法第一百八十五條之三案件測試觀察紀
        錄表一紙在卷足憑。又被告為警查獲酒後駕車後，經警測試其吐氣之酒精濃
        度，達每公升零點六毫克，有序號四七一一號之酒精測試單，及高雄縣警察
        局舉發違反道路交通管理事件通知單各一紙在卷可查。
  （二）並據醫學研究所呈，行為人服用酒類後，如其吐氣中之酒精濃度達每公升零
        點五毫克時，會產生反應較慢、感覺減低並影響駕駛之行為狀態，如達於零
        點七五毫克時，則會有思考、個性行為均改變之行為狀態，且於飲酒後，與
        駕駛能力有關者為︰１、對於移動景物之追蹤能力，２、眼睛經強光照射後
        恢復視力之能力，及３、駕駛者監視四周之注意力，此三種能力在夜間駕車
        尤為重要，並因許多人因飲酒後沒有可自覺之生理反應，以致腦部功能缺損
        而仍不自知故照常駕駛動力交通工具，此即為許多酒後駕車造成意外事故主
        因之一。是被告於服用酒類後騎乘機車上路，為警查獲時，經檢測出其吐氣
        中之酒精濃度達於每公升零點六毫克，足認已達於不能安全駕駛動力交通工
        具之情狀，綜上，本件事證明確，被告犯行堪予認定。
三、核被告甲○○所為，係犯刑法第一百八十五條之三服用酒類不能安全駕駛動力交
    通工具而駕駛罪。原審適用刑法第一百八十五條之三、第四十一條第一項（原審
    漏載第一項，應予補正）、罰金罰鍰提高標準條例第二條，量處上訴人拘役三十
    日，並諭知易科罰金之折算標準，認事用法並無不當，量刑亦屬妥適。並按駕駛
    者飲酒後駕駛動力交通工具，會降低對光線之適應能力，削弱其對於路況及車前
    狀況辨識之正確性，亦使神經反應遲鈍，致使駕駛人無法適切地操控車輛，因此
    酒後駕車在道路上行駛，對一般往來之公眾及駕駛人自身皆具有高度危險性，此
    為智識健全之人所可認識者，酒後不應駕車之觀念，復已透過教育、宣導及各類
    媒體廣為介紹傳達各界週知，被告對於酒後不能駕車，及酒醉駕車之危險性，實
    難諉為不知，詎被告猶於酒後不能安全駕駛之狀態下駕車，忽視他人生命、財產
    安全，為一時之便而騎乘機車附載友人在路上行駛，原審雖未予宣告緩刑，亦無
    不當。上訴意旨猶執前開辯詞，提起上訴，指摘原判決不當，非有理由，應予駁
    回。
據上論斷，應依刑事訴訟法第四百五十五條之一第三項、第三百六十八條，判決如主
文。
本案經檢察官李宛凌到庭執行職務。
中      華      民      國    九十一    年      四      月    二十二    日
                        臺灣高雄地方法院交通法庭
                            審判長  法  官  黃建榮
                    法  官  楊國祥
                                    法  官  程克琳
右正本證明與原本無異。
本判決不得上訴。
                                    書記官  梁瑜玲
中    華    民    國      九十一      年      四      月      二十三   日
【附錄本案論罪科刑法條】
刑法第一百八十五條之三︰
服用毒品、麻醉藥品、酒類或其他相類之物，不能安全駕駛動力交通工具而駕駛者，
處一年以下有期徒刑、拘役或三萬元以下罰金。
